臺灣高等法院刑事裁定
110年度毒抗字第1187號
抗告人  林承志
即被告          
              
              
               
上列抗告人因毒品危害防制條例案件，不服臺灣臺北地方法院中
華民國110年7月26日裁定（110年度毒聲字第710號）提起抗告，
裁定如下：
    主  文
抗告駁回。            
    理  由
一、原裁定意旨略以：抗告人即被告林承志於民國110年5月4日
    為警採尿時回溯96小時內某時，在臺北市○○區某旅館，施用
    含有第二級毒品甲基安非他命成分之毒品咖啡包，經警於11
    0年5月4日執行另案搜索，被告在場，當場扣得被告所有含
    第二級毒品甲基安非他命成分之咖啡包2包（驗餘淨重共0.5
    118公克）經採尿送驗，結果呈甲基安非他命陽性反應，證
    實被告確有施用第二級毒品犯行，因而依檢察官聲請，裁定
    被告應送勒戒處所觀察、勒戒，期間不得逾2月。
二、抗告內容概要：自願受搜索同意書是案外人林昆賢所寫，搜
    索程序顯有疑慮，聲請調查證人林昆賢，證明是否出於意願
    同意搜索。
三、維持原裁定駁回抗告之理由：
(一)搜索，經受搜索人出於自願性同意者，得不使用搜索票；但
    執行人員應出示證件，並將其同意之意旨記載於筆錄。經場
    所主人同意所為之搜索，縱無搜索票，因與令狀主義立法本
    旨無違，所扣押之證物，即非違法取得之證物。實施搜索或
    扣押，發現另案應扣押之物亦得扣押，刑事訴訟法刑事訴訟
    法第131條之1、第152條明文規定。警方偵辦證人林昆賢詐
    欺等案，經林昆賢同意搜索，帶同警方前往台北市○○區○○街
    0段00號0樓林昆賢承租之○○○○尚旅店000號房，當時被告在
    房內，並在被告床邊明顯可見安非他命吸食器1組及安非他
    命2包，因而查獲被告之施用犯行，已經證人林昆賢明確證
    述（偵15330號卷第47至49頁）並有證人林昆賢簽立之自願
    受搜索同意書、台北市政府警察局中正第一分局刑事案件報
    告書、扣押筆錄及扣押物品目錄表可憑（偵15330號卷第13
    頁）證人林昆賢並且明確供稱：自願同意帶同警方前往上址
    搜索（偵15330號卷第48頁）被告所有的安非他命吸食器1組
    及安非他命2包，是在執行搜索的員警一目瞭然的目視範圍
    內查獲（最高法院103年度台上448號、108年度台上字第100
    0號判決參照）足認員警徵得場所主人即證人林昆賢之同意
    進行搜索、扣押，程序並無違法、不當。被告辯稱警方未經
    證人林昆賢同意搜索，與事實不符，不足採信，且無調查證
    人林昆賢之必要。
(二)毒品危害防制條例第20條第1項規定，犯第10條之罪者，檢
    察官應聲請法院裁定，令被告入勒戒處所觀察、勒戒，其期
    間不得逾2月。第3項規定，犯第10條之罪於觀察、勒戒或強
    制戒治執行完畢，3年後再犯者，應適用同條第1、2項規定
    ，不因期間有無犯第10條之罪經起訴、判刑或執行而受影響
    （最高法院109年度台上大字第3826號裁定參照）經查：
 1、被告坦承施用第二級毒品甲基安非他命之事實，並有台灣尖
    端先進生技醫藥股份有限公司110年5月21日出具之濫用藥物
    檢驗報告可憑；扣案毒品咖啡包2包，經鑑驗，均檢出第二
    級毒品甲基安非他命成分，有交通部民用航空局醫務中心毒
    品鑑定書可證。被告施用第二級毒品犯行，事證明確。
 2、被告未曾因施用毒品案件，經觀察、勒戒，有本院被告前案
    紀錄表可憑。原審因認檢察官之聲請有理由，裁定被告應送
    勒戒處所觀察、勒戒，其期間不得逾2月，認事用法並無不
    當。
(三)抗告內容或與事實不符，或不足以否定被告施用毒品之事實
    及應予觀察勒戒的法律效果，抗告無理由，應予駁回。
四、依刑事訴訟法第412條，裁定如主文。　　　
中　　華　　民　　國　　110 　年　　8 　　月　　25　　日
                      刑事第二庭審判長法　官  周盈文
                                      法　官  錢建榮
                                      法　官  郭豫珍
以上正本證明與原本無異。
不得再抗告。
                                      書記官  葉書豪
中　　華　　民　　國　　110 　年　　8 　　月　　25　　日